【裁判字號】    97,易,1083
【裁判日期】    970428
【裁判案由】    竊盜
【裁判全文】
臺灣臺中地方法院刑事判決              97年度易字第1083號
公  訴  人  臺灣臺中地方法院檢察署檢察官
被      告  乙○○
                    （現羈押於臺灣臺中看守所）
上列被告因竊盜案件，經檢察官提起公訴（97年度偵字第3161號）
，本院判決如下：
    主  文
乙○○犯攜帶兇器竊盜罪，累犯，處有期徒刑壹年，扣案之電線
剪刀、螺絲起子各壹支均沒收。
    事  實
一、乙○○前於民國95年間因竊盜案件，經本院以95年度中簡字
    第3336號判決有期徒刑5月確定，嗣經減刑為有期徒刑2月15
    日，於96年7月16日執行完畢，猶不知悔改，竟意圖為自己
    不法所有，於97年1月28日上午3時30分許，在臺中縣清水鎮
    ○○路○段632號旁路燈，攜帶其所有客觀上對人之生命、身
    體具有危險性之兇器電線剪刀、螺絲起子各1支，竊取交通
    部公路總局第二區養護工程處所架設於路燈基座內之電纜線
    。得逞後，置於其所騎乘車號OQP-309號機車之腳踏板上。
    嗣為巡邏警員當場發現，乙○○旋即騎乘機車逃逸，並沿途
    丟棄所竊得之電纜線，欲阻止警方查緝，迨行至臺中縣清水
    鎮○○路與鎮○○街口處，乙○○因車速過快失控衝入稻田
    ，始為警當場逮捕到案，並起獲失竊電纜線總重19公斤（已
    發還交通部公路總局第二區養護工程處），且扣得作案用電
    線剪刀、螺絲起子各1支。
二、案經臺中縣警察局清水分局報告臺灣臺中地方法院檢察署檢
    察官偵查起訴。
    理  由
壹、程序部分：
一、按除簡式審判程序、簡易程序及第376條第1款、第2款所列
    之罪之案件外，第一審應行合議審判，刑事訴訟法第284條
    之1定有明文；次按刑法第321條之竊盜罪，復為刑事訴訟法
    第376條第2款所定之罪。
二、查本件被告涉犯刑法第321條第1項第3款之竊盜罪，依上開
    規定，自毋庸行合議審判，合先敘明。
貳、實體部分：
一、證據能力部分：
    按被告以外之人於審判外之言詞或書面陳述，除法律有規定
    者外，不得作為證據，刑事訴訟法第159條第1項定有明文，
    此即學理上所稱「傳聞證據排除法則」。次按當事人、代理
    人或辯護人於法院調查證據時，知有第159條第1項不得為證
    據之情形，而未於言詞辯論終結前聲明異議者，視為有前項
    之同意，亦為同法第159條之5所明文規定。而鑒於採用傳聞
    證據排除法則之重要理由之一，係因傳聞證據未經當事人之
    反詰問予以覈實，若當事人願放棄對原供述人之反對詰問時
    ，原則上即可承認該傳聞證據之證據能力，而揆諸我國刑事
    訴訟法第159條之5之立法理由，除參照前述傳聞證據排除法
    則之基本法理外，亦參考日本刑事訴訟法第326條之立法例
    ，查日本刑事審判實務之運作，有關檢察官及被告均同意作
    為證據之傳聞書面材料或陳述，可直接援引該國刑事訴訟法
    第326條作為傳聞例外之法律依據，僅在檢察官與被告不同
    意之情況下，乃須根據其他傳聞例外規定俾以斟酌該等書面
    材料或陳述是否具有證據能力，在當事人間無爭執之案件中
    ，傳聞證據基本上均可依據前引規定提出於法院使用。據此
    ，我國刑事訴訟法第159條之5之適用應可作同上之解釋，本
    件證人陳勝源在警詢時所為之證述內容，固為被告以外之人
    在審判外之陳述，屬傳聞證據，惟公訴人、被告就前開審判
    外之陳述，迄於言詞辯論終結前，對於該等證詞之證據能力
    均未為異議之聲明，而本院審酌該證人陳勝源陳述作成時之
    情況，核無違法取證及證明力明顯過低而顯有不可信之瑕疵
    等情況，亦認為以之作為證據為適當，故依上開規定及說明
    ，前開證人陳勝源之陳述自得作為證據，合先敘明。
二、認定犯罪事實所根據的證據及理由：
  (一)被告乙○○於本院審理中坦白承認確有於上開時、地攜帶電
    線剪刀、螺絲起子各1支竊取電纜線之事實，核與證人即交
    通部公路總局第2區養護工程處工程師陳勝源於警詢中陳述
    情節相符，被告自白與事實相符，應堪採信。
  (二)有被告所有供犯罪使用之電線剪刀、螺絲起子各1支扣案可
    佐，亦有臺中縣警察局清水分局安寧派出所扣押筆錄、扣押
    物品目錄表、刑案現場測繪圖各1份及查獲物品及現場照片9
    幀附卷可稽。
  (三)被告所竊得之電纜線19公斤，經被害人確認並已領回，亦有
    贓物認領保管單1紙存卷可憑。
  (四)本件事證明確，被告犯行洵堪認定。
三、論罪科刑的理由：
  (一)查被告乙○○持以行竊之電線剪刀、螺絲起子，均為金屬材
    質，質地堅硬，電線剪刀之刀鋒銳利，長約25公分，螺絲起
    子有尖端，長約19公分，客觀上均足以為殺傷人之生命、身
    體之器械，要係具有危險性之兇器無誤。核被告所為，係犯
    刑法第321條第1項第3款之攜帶兇器竊盜罪。
  (二)被告前受如事實欄所載刑之宣告及執行完畢，此有臺灣高等
    法院被告前案紀錄表及臺灣臺中地方法院檢察署刑案資料查
    註紀錄表在卷足憑，其前受有期徒刑執行完畢，於5年內再
    故意犯本件最重本刑為有期徒刑以上之罪，為累犯，應依刑
    法第47條第1項之規定加重其刑。
  (三)爰審酌被告犯罪之動機、目的、手段，前於96年10月16日凌
    晨1時許因竊取電纜線，甫為警查獲，仍不知悔改，再犯本
    案，竊取電纜線影響公共用電甚鉅，惡性非輕，正值壯年，
    不思以正當途徑獲取金錢，素行不良，前有多次前科，惟犯
    罪後尚能坦承犯行，犯罪後態度良好等一切情狀，量處如主
    文所示之刑。
  (四)扣案之電線剪刀、螺絲起子各1支，係供犯罪所用之物，且
    為被告所有，業經被告供明在卷可按，爰依刑法第38條第1
    項第2款併予宣告沒收。
  (五)又公訴意旨雖請求諭知被告應於刑之執行前令入勞動場所強
    制工作，然保安處分係對受處分人將來之危險性所為拘束其
    身體、自由之處置，以達教化與治療之目的，為刑罰之補充
    制度，本諸法治國家保障人權之原理及刑法之保護作用，其
    法律規定之內容，應受比例原則之規範，使保安處分之宣告
    ，與行為人所為行為之嚴重性，行為人所表現之危險性，及
    對行為人未來行為之期待性相當，司法院大法官會議釋字第
    471號解釋可資參照。查本件被告之犯罪行為值得非難，自
    不可取；本院衡酌本件被告犯罪之情節（包含竊盜所使用之
    手段與竊盜所得財物之價值）、其行為之嚴重性、所表現之
    危險性及對於未來行為之期待性，依憲法比例原則之規範，
    認本件量處被告如主文所示之刑，已足收懲儆之效，未達須
    以保安處分預防矯治之程度，尚無施以強制工作之必要，附
    此敘明。
參、適用法律依據：
  (一)刑事訴訟法第284條之1、第299條第1項前段。
  (二)刑法第321條第1項第3款、第47條第1項、第38條第1項第2款
    。
本案經檢察官甲○○到庭執行職務。
中    華    民    國    97    年    4     月    28    日
                  刑事第一庭    法  官  洪挺梧
上正本證明與原本無異。
如不服本判決，應於收受送達後10日內向本院提出上訴書狀（應
敘述具體理由並附繕本）。
上訴書狀如未敘述理由，應於上訴期間屆滿後20日內補提理由書
於本院。
                                書記官  劉雅玲
中    華    民    國    97    年    4     月    28    日
附錄論罪科刑法條
中華民國刑法第321條
（加重竊盜罪）
犯竊盜罪而有左列情形之一者，處6月以上、5年以下有期徒刑：
一  於夜間侵入住宅或有人居住之建築物、船艦或隱匿其內而犯
之者。
二  毀越門扇、牆垣或其他安全設備而犯之者。
三  攜帶兇器而犯之者。
四  結夥三人以上而犯之者。
五  乘火災、水災或其他災害之際而犯之者。
六  在車站或埠頭而犯之者。
前項之未遂犯罰之。


司法院資訊處製作；財團法人民間司法改革基金會備份。
